臺灣雲林地方法院民事判決
111年度重訴字第17號
原      告  彭詩芸

訴訟代理人  楊瓊雅  律師
複代理人    林彥百  律師
訴訟代理人  吳秋圓
被      告  玉鉉股份有限公司


法定代理人  王小玟
訴訟代理人  張智學  律師
上列當事人間請求確認買賣關係存在事件，本院於民國111 年5
月6 日言詞辯論終結，判決如下：
    主      文
確認原告於民國一一０年二月二十二日與被告就座落雲林縣斗六
市八德段一０七五之一０、一０七七之二六、一０七七之三四地號土
地上所興建之皇家莊園建案【建照號碼：（一０九）（雲）營建
字第０一一一二號】中之「編號Ｃ一一」房屋所成立之房地預定買
賣關係存在。
訴訟費用新台幣柒萬壹仟貳佰玖拾元由被告負擔。
    事實及理由
一、原告方面：
  ㈠聲明：求為判決如主文第1 項所示。
  ㈡陳述：
    ⒈緣被告在座落雲林縣○○市○○段00000000000000000000○00地
      號土地上興建房屋【建案名稱：皇家莊園，《建照號碼：
      （109）（雲）營建字第01112號》】，伊於民國110 年2 
      月22日，以總價金新台幣（下同）710 萬元
　　　，向被告訂購該建案中編號「Ｃ11」預售屋1 戶（下稱系
      爭買賣契約），並約定付款式：⒈訂金10萬元。⒉簽約金30
      萬元。⒊基礎底板灌漿完成26萬元。⒋壹樓頂板灌漿完成16
      萬元。⒌貳樓頂板灌漿完成16萬元。⒍參樓頂板灌漿完成16
      萬元。⒎使用執照取得16萬元。⒏銀行貸款560 萬元。⒐交
      屋款20萬元。簽約時伊除繳交訂金10萬元外，簽約後伊並
      已依約陸續繳交4 期（即2 －5 ）款項共88萬元予被告。
　　⒉詎被告竟以伊未遵期繳交期款（即上開基礎底板灌漿完成2
      6萬元，壹樓頂板灌漿完成16萬元，貳樓頂板灌漿完成16
      萬元）共58萬元，且經其催告無果，乃於110 年11月22日
      以林內郵局第52號存證信函對伊表示解除雙方所訂之系爭
      買賣契約，並拒收伊於同年、月26日所繳交之第6 期（即
      參樓頂板灌漿完成16萬元）款項。
　　⒊系爭買賣契約已否為被告所解除而不存在兩造既有爭執，
      故伊乃提起本件確認之訴，求為判決如聲明所示。　　
二、被告方面：
　㈠聲明：駁回原告之訴。
　㈡陳述：
　　⒈原告前向伊訂購皇家莊園預售案中編號「Ｃ11」預售屋壹戶
      ，且已繳交訂金10萬元及簽約金30萬元之事實，伊不爭執
      ，但尚未繳交所約定之基礎底板灌漿完成26萬元，壹樓頂
      板灌漿完成16萬元，貳樓頂板灌漿完成16萬元等3 期款項
      ，共58萬元。
　　⒉經伊於110 年11月15日以林內郵局第50號存證信函催告原
      告協商處理未果，乃於同年、月22日以林內郵局第52號存
      證信函通知原告解除系爭買賣契約，原告雖於同年、月26
      日給付參樓頂板灌漿完成16萬元，惟無法改變系爭買賣契
      約已經解除之事實。
三、兩造不爭執之事實：
　㈠110 年2 月22日兩造簽立系爭買賣契約，原告以總價710 萬
    元向被告訂購雲林縣○○市○○段○地○○○○○○○○○○號「Ｃ11」預售
    屋1 戶，並約定付款式：⒈訂金10萬元。⒉簽約金30萬元。⒊
    基礎底板灌漿完成26萬元。⒋壹樓頂板灌漿完成16萬元。⒌貳
    樓頂板灌漿完成16萬元。⒍參樓頂板灌漿完成16萬元。⒎使用
    執照取得16萬元。⒏銀行貸款金額560 萬元。⒐交屋款20萬元
    。
　㈡就系爭買賣契約原告已繳交訂金10萬元及簽約金30萬元。
　㈢110 年11月22日被告曾以林內郵局第52號存證信函通知原告
    解除系爭買賣契約。
四、本件爭執事項：　　
　　被告以原告未遵期繳交系爭買賣契約期款（即基礎底板灌漿
    完成26萬元，壹樓頂板灌漿完成16萬元，貳樓頂板灌漿完成
    16萬元）而解除系爭買賣契約是否有據？　　　
五、得心證之理由：
　㈠按確認法律關係之訴，非原告有即受確認判決之法律上利益
    者，不得提起之（民事訴訟法第247 條第1 項前段）。而所
    謂即受確認判決之法律上利益，係指因法律關係之存否不明
    確，致原告在私法上之地位有受侵害之危險，而此項危險得
    以對於被告之確認判決除去之者而言。本件被告以其與原告
    所訂之系爭買賣契約，因原告未遵期繳款故為其所解除，要
    為原告所否認，是兩造間對於系爭買賣關係是否仍存在既有
    爭執，且原告就系爭買賣契約之私法上地位不安之危險亦可
    經由確認判決所得除去，是原告提起本件確認兩造間之系爭
    預售屋買賣關係存在即有受確認判決之法律上利益，合先敘
    明。
　㈡次按債之清償，得由第三人為之（民法第311 條第1 項前段
　　）。又清償人對於受領清償人，得請求給與受領證書（同法
    第324 條）。經查：
　　⒈原告依系爭買賣契約所應支付被告之基礎底板灌漿完成26
      萬元，壹樓頂板灌漿完成16萬元，貳樓頂板灌漿完成16萬
      元等期款共58萬元，要已匯入被告所指定之預售屋收款信
      託專戶（即台中商業銀行00000000000000帳號）內，被告
      並因而開立統一發票（二聯式）予原告收執之事實，已據
      原告提出被告不爭執之統一發票影本3 紙在卷（見本院斗
      六簡易庭110 年度六簡調字第556 號卷第21－23頁）為證
      ，且有原告提出之預售屋收款信託專戶查詢資料表及被告
      提出之存款憑條影本等在卷（見本案卷第73－79、87頁）
      可稽。
    ⒉承上，原告依系爭買賣契約所應支付予被告之上開期款，
      既已匯入被告所指定之預售屋收款信託專戶（即台中商業
      銀行00000000000000帳號）內，縱該款係訴外人王小玫所
      匯，亦不論其動機為何，依上開規定，自應發生清償效力
      。從而，被告以原告未遵期繳交上開期款，進而以林內郵
      局第52號存證信函對原告表示解除雙方所訂之系爭買賣契
      約云云，自非合法有效。        
  ㈢綜上所述，原告以被告無權解除系爭買賣契約，進而請求確
    認兩造間之系爭買賣關係仍存在，即無不合，應予准許。
六、本件事證已臻明確，兩造其餘之攻擊或防禦方法及所用之證
    據，經本院斟酌後，認為均不足以影響本判決之結果，爰不
    逐一論列，併此敘明。
七、結論：原告之訴為有理由，依民事訴訟法第78條，判決如主
    文。
中　　華　　民　　國　　111 　年　　5 　　月　　20　　日
                  民事第一庭    法  官  蔣得忠
以上正本係照原本作成。
如對本判決上訴，須於判決送達後廿日內向本院提出上訴狀。如
委任律師提起上訴者，應一併繳納上訴審裁判費。
中　　華　　民　　國　　111 　年　　5 　　月　　20　　日
                                書記官　陳映佐